Inventaris van het archief van de Algemene Bond voor Ouderen (ANBO) en rechtsvoorgangers, 1947-2001
Nationaal Archief, Den Haag
- Bond van Staatspensionering (BvS), B
  - Stukken betreffende bijzondere onderwerpen, B.2.
    - Activiteiten, B.2.7
      - Ondersteuning Gewesten en Afdelingen, B.2.7.2
        - Afdeling Verenigingszaken & Interne organisatie, B.2.7.2.2
          - Schrift met oprichtingsdata, 1947 - 1967; 418; 1 stuk (schrift)
          - Diverse stukken over de splitsing van afdelingen in Gelderland; heroprichting Ouwerkerk; najaarsverslag Hoorn., 1949; 419; 1 omslag
          - Kadervergadering, 1963; 420; 1 stuk
          - Verslagen bezoeken aan afdelingen; diverse correspondentie; copie verslag kaderdag voor de krant., 1964; 421; 1 omslag
          - Propaganda om niet-leden te bezoeken, 1966; 422; 1 stuk
          - Openbare vergadering afdeling Holten, 1967; 423; 1 stuk
          - Uitnodiging vergadering afdeling Zwolle, 1969; 424; 1 stuk
          - Grootscheepse ledenwerving, 1970; 425; 1 omslag
          - Jubileum 75 jaar, 1975; 426; 1 omslag
          - Brief aan de afdelingen over het ledenaantal; voorbereiding 75 jarig jubileum, 1973; 427; 1 omslag
      - Collectieve Belangenbehartiging, B.2.7.3
        - Pensioen (ontwikkeling) & Inkomen: commissies en acties, B.2.7.3.1
          - Ouderdomspensioen meer welvaart; congres voor wettelijke ouderdomsverzorging, stellingen en verslag; Engelsche Ouderdomspensioenwet., 1908; 428; 1 omslag
          - Rapport over de beginselen en werking der Deensche wet op de Ouderdomsondersteuning door Ds. D.A. van Krevelen en Frans Netscher; Ouderdomspensioenen in Denemarken en Nieuw-Zeeland, 1909; 429; 1 stuk
          - Verzekeringsplannen van minister Treub; "Sta op voor de grijsheid", een preek voor opheffing van ouderdomsellende., 1910; 430; 1 omslag
          - Staatspensionneering; Waarom"bij voorkeur in de richting van staatspensionneering"; Toegelaten - Afgewezen, bij de aanvrage om ouderdomsrente; briefkaart van de BvS; Oud, Arm en Onverzorgd is dat christelijk......; Het Ontwerp-Ouderdomswet van Minister Treub door A. Voorbrood., 1910 - 1915; 431; 1 omslag
          - Rapport omtrent invaliditeit en ouderdom., 1912; 432; 1 stuk
          - De lotgevallen van het Staatspensioen in de Staten-Generaal door D.A. van Krevelen., 1917; 433; 1 stuk
          - Een plan tot bezuiniging en vereenvoudiging onzer sociale verzekeringswetgeving., 1922; 434; 1 stuk
          - Is de taak van den Bond voor Staatspensionneering afgeloopen?; De wenschelijkheid en mogelijkheid van Staatspensionneering., 1925; 435; 1 omslag
          - De laatste loodjes (door de AVRO geweigerde radiorede)., 1929; 436; 1 stuk
          - De sociale voorzieningen voor Ouden van Dagen, Invaliden, Weduwen en Weezen in de ons omringende landen door G.L. Janssen Perio., 1930; 437; 1 stuk
          - Radiorede: "Ouderdomscrisis en Ouderdomsmalaise" door Ds. D.A. van Krevelen, 1932; 438; 1 stuk
          - Radiorede "Rechts Richten" door Ds. D.A. van Krevelen; Historisch Overzicht 1900 - 1933 van de actie van de BvS door D.A. van Krevelen., 439; 1 omslag
          - Een woord tot de vrouwen; Radiorede: "Des avonds zal het licht zijn" door Ds. D.A. van Krevelen; Strijd mee!; Christelijke Bond voor Staatspensionneering en wij., 1934; 440; 1 omslag
          - Een woord tot de Nederlandsche Boeren en Tuinders., 1937; 441; 1 stuk
          - Werk voor de jongeren...; De vrijwillige ouderdomsverzekering; Zij zijn tekort gedaan door J. Wijmenga., 1938; 442; 1 omslag
          - "Het staatspensioen in de kerk" door resp. Ds. Hilverda te Holwerd en Ds. C.D. Moulijn te Blija (Fr.)., 1941; 443; 1 stuk
          - Aan de leden, 1945; 444; 1 stuk
          - Oproep tot reacties op geplande wetgeving Ouderdomsvoorziening gebaseerd op premiebetaling en een advertentie., 1949; 445; 1 omslag
          - BvS commissie premievrij staatspensioen: Rapport bevindingen; oproep buitengewoon congres 5 april; de Ouderdom van geneeskundig standpunt beschouwd., 1950; 446; 1 omslag
          - Aspecten ener nationale ouderdomsverzekering door Mr. N.E.H. van Esveld, 1951; 447; 1 stuk
          - Rapport Vrije tijdsbesteding Bejaarden; Radiorede door de hr. L. Steenhuis: het vraagstuk van de Ouderdomsvoorziening; kort overzicht SER rapport., 1953; 448; 1 omslag
          - Rapport huisvesting van Bejaarden, 1957; 449; 1 stuk
          - Brief aan minister Drees; Dwars door de Noodwet Drees; Op voor de grijsheid; Het algemene ouderdomspensioen; kadercursus., 1958; 450; 1 omslag
          - De Bejaarden en de Algemene Bijstandswet., 1965; 451; 1 stuk
          - De noden der Bejaarden., 1966; 452; 1 stuk
          - Krantenknipsel over pensioenplan; redelijk pensioen 6% laatste loon; Brochures: Stand van zaken bij de sociale verzekeringen en voorzieningen (2x); Hogere sociale uitkeringen per 1 januari; Actuele informatie voor de abonnees op Sociale Verzekeringswetten april 1971., 453; 1 omslag
        - Zorg en zorgverlening: commissies en acties, B.2.7.3.2
          - Het Wetsontwerp op de Invaliditeits-Verzekering van Minister Talma., ca. 1907; 454; 1 stuk
        - Wonen en woonomgeving (veiligheid): commissies en acties, B.2.7.3.3
          - Rapport Huisvesting voor Bejaarden door BvS ca. 1957; verschillende knipsels met betrekking tot huisvesting en verzorging., 1957 - 1963; 455; 1 omslag
          - Overzicht van de gang van zaken bij de voorbereiding en bouw van een bejaardencentrum, 1966; 456; 1stuk
          - Toespraak staatssecretaris, drs. M.P.A. van Dam, ter gelegenheid van het 25 jr. jubileum Stichting Nederlandse Centrale voor Huisvesting van Bejaarden., 1975; 457; 1 stuk
          - Overdrachtsakte Coöperatieve serviceflat "Drachten"; stukken betreffende Centrale Commissie Bejaardenoorden; notitie m.b.t. de verhouding RWO - CCB(Centrale Commissie Bejaardenoorden); rapport Alleenstaande en Alleenwonende Bejaarden in Amsterdam., 1976; 458; 1 pak
          - Nota Proefgebieden en Integraal Bejaardenbeleid in de Praktijk; Besturen en Inspraak., 1977; 459; 1 omslag
        - Arbeid en arbeidsparticipatie: commissies en acties, B.2.7.3.4
          - "De Bond voor Staatspensionneering en de Raden van Arbeid" door J.J.T.Spaargaren, 1921; 460; 1 stuk
          - Sociale Verzekering 16e jrg. Nrs. 15, 17 en 19; artikel uit Nieuw Europa mei 1971: Blauwdruk voor gemeenschappelijk sociaal programma door Dr. Ph. Van Praagen reactie door Drs. O. de Vries Reilingh;overzicht netto lonen per 1-7-1971; artikelen over opstalverzekering en WAM., 461; 1 omslag
          - Artikel over netto minimum loon en netto AOW-uitkering, 1975; 462; 1 stuk
        - Internationale samenwerking: commissies en acties, B.2.7.3.5
          - EURAG verslag reis langs Deense rusthuizen, Aankondigingen uitgave "Starthilfe für die dritte Lebensphase" door Julie Winter in Zürich; ISCA Vol. 7, March 1971, no. 27; juni: stukken betreffende bezoek Denemarken van de EURAG;; Referaat Prof. A. Störmer tijdens en verslag van congres te Giessen van het L.A.B. in sept.;; Aktiver Lebensabend 11e jrg. nr. 2 febr., nr. 6/7 juni/juli, nr. 10 oktober; Amiperas (Luxemburg) jrg. 8 nr. 26 mei/juni en nr. 28 september.; 1965 -1971; 463; 1 pak
            1 beschadigd stuk! (1967)
          - 25 april Internationaal Gerontologisch symposium "De toekomst van het oud worden" en lijst deelnemers., 1970; 464; 1 omslag
          - 3e Internationale Gerontologisch Symposium in Dubrovnik 15 - 19 mei., 1972; 465; 1 omslag
      - Samenwerking & Contacten met (landelijke) organisaties, B.2.7.4
        - Ministeries in Den Haag, B.2.7.4.1
          - Proeve van een wetsontwerp vereenvoudiging en aansluiting sociale verzekering ca. 1910; noodwet ouderdomsvoorziening juni 1947; interimrapport inzake arbeid van bejaarden 1958., 1910 - 1958; 466; 1 omslag
          - Studie van de Stichting Contact- en Adviesorgaan Bijlmer in Opbouw: "Bijlmer, een modelstad voor inspraak?" + persbulletin nr. 705., 1971; 467; 1 omslag
        - Provincies en gemeenten, B.2.7.4.2
          - Nationale tentoonstelling Sonsbeek te Arnhem, 1950; 468; 1 omslag
          - Adressen leden Gedeputeerde Staten en Provinciale Staten, 1964; 469; 1 omslag
        - Politieke partijen, B.2.7.4.3
          - Brochure Partij van de Arbeid inzake Politiek ook voor de vrouw ca. 1947; verslag bespreking met VVD inzake premievrij staatspensioen febr. 1949., 1947 - 1949; 470; 1 omslag
          - Verslagen besprekingen politieke partijen inzake optrekking AOW., 1963 - 1964; 471; 1 omslag
          - Partijkrant PvdA inzake idealen voor de naaste toekomst oktober 1970; Drees, het geweten van de PvdA, febr. 1971; Campagne Pvda Tweede Kamerverkiezing 1971., 1970 - 1971; 472; 1 omslag
        - Vakbonden, B.2.7.4.4
          - Ons Godsdienstonderwijs 6e jrg. Nr. 6 mei, orgaan van de commissie tot organisatie van het godsdienstonderwijs vanwege den Neederlandschen Protestantenbond., 1925; 473; 1 stuk
          - Concept Actieplan van het Overlegorgaan NVV, NKV, CNV., 1970; 474; 1 stuk
          - VNO-Berichten jrg. 3 nr. 32 augustus (Verbond van Nederlandse Ondernemingen)., 1971; 475; 1 stuk
        - Samenwerkende ouderenbonden, B.2.7.4.5
          - Statuten COSO 18 september, 1959; 476; 1 stuk
          - Correspondentie en resolutie demonstratieve vergadering COSO op 9 mei., 1964; 477; 1 omslag
          - Inleiding Hr. Egas: "Oud worden in een dynamische samenleving"; voorstel reorganisatie COSO., 1969; 478; 1 omslag
          - Notulen en bijlagen bespreking COSO oktober 1970: wijziging statuten COSO; resolutie Counsel of Europe inzake Europees sociaal/medisch bejaardenbeleid juni 1970; ISCA Nieuwsbrief september 1970 + verslag aktiviteiten 1967-1970; Gerontologisch congres "De veiligheid van bejaarden", oktober 1970; affiiche 12e nationaal congres Italiaanse Bond voor Ouderen oktober 1970; Amiperas, officieel orgaan van de Bond voor Gepensioneerden van Luxemburg, december 1970; notulen22 december + commentaar nota Bejaardenbeleid., 479; 1 omslag
          - Concept jaarverslag 1970; notulen + bijlagen besprekingen COSO januari, maart, april, mei, juli, augustus, september 1971; verslag fusiebespreking d.d. 11 sept.; vakantiecentra; statuten COSBO en historisch overzicht., 480; 1 omslag
          - Inleiding voor de hoofdbestuursleden van de COSBO door de hr. L. van der Meer, Ministerie van Cultuur, Recreatie en Maatschappelijk Werk inzake de rol en de betekenis van de bejaardenorganisaties in Nederland, oktober., 1974; 481; 1 stuk
          - Verslag1974 (18e jaarverslag), 1975; 482; 1 stuk
          - Jaarverslag 1957 (19e jaarverslag); Onderwerpen behandeld in diverse COSBO vergaderingen: Uitgangspunten NVV beleid voor ouderen, NCVO (derde Levensfase), Bijstand en Gezinsverzorging, prijsbeleid en financiering Bejaardenoorden, opneming in Bejaardenoord, herziening algemene bijstandswet, platform gecoördineeerd bejaardenwerk, geriatrische patiënt., 1976; 483; 1 omslag
          - NFB: Voorlopige adviezen t.a.v. 1. Financiering van verzorgingstarieven der bejaardenoorden, en 2. wijziging van de Voorlopige rijksbijdrageregeling Dienstencentra Bejaarden., 1976; 484; 1 omslag
          - Brief over fusie ABvB en BvS., 1977; 485; 1 stuk
        - Pensioenorganisaties, B.2.7.4.6
          - Pastoraat aan Bejaarden, uitgave van de Contactsectie Bejaardenzorg der Ned. Hervormde Kerk; Bejaardenbezoek, door het Humanistisch Verbond., 1962; 486; 1 omslag
          - Stukje uit het Parool over AOW + AWW 6-11-1969; Verhoging pensioenbedragen, enz. in Sociale Verzekering 15e jrg. Nr. 9 29 april 1970; Stichting Landelijke Samenwerking Bejaardenhuizenorganisaties dec. 1970; Statuten 1970 voor de Katholieke Bond van Bejaarden en Gepensionneerden in het Bisdom Roermond., 1969 - 1970; 487; 1 omslag
          - Echo, klanken van en voor bejaarden, uitgave van de Protestans Christelijke Ouderenbond 11e jrg. Nr. 90, nr. 92 en nr. 94; Levensavond, orgaan van de Unie van Diocesane Kath. Bonden van bejaarden en gepensioneerden in Nederland nr. 168, nr. 169 en nr. 172., 1971; 488; 1 omslag
          - Studiedag: Is oud worden een proces van vereenzaming en isolering? Bossche Bond 11 sept., 1973; 489; 1 omslag
          - De Wachter 38e jrg. Nr. 8 nov./dec. Maandblad van de Nederlandse Bond voor Gepensioneerden., 1975; 490; 1 stuk
          - Uit met Pas 65 no. 2 januari, no. 3 mrt./april;Nieuws Pas 65 mrt/april no. 4; Varagids 19 nov. "Huursubsidie is inkomen"., 1977; 491; 1 omslag
        - Verenigingen, B.2.7.4.7
          - H.I.R.O.: Humanitaire en Idealistische Radio-Omroep uitg. no 2 oct. 1946; H.I.R.O.-Nieuws april 1949., 1946 - 1949; 492; 1 omslag
          - Maatschappij tot Nut van 't Algemeen, 1957; 493; 1 omslag
          - Nationale Federatie van de Wit-Gele Kruis Verenigingen jaarverslag 1970, 494; 1 stuk
          - Wegwijs, contactblad voor leden van Veilig Verkeer Nederland 15ejrg. Nr. 9-10 sept.-okt., 1971; 495; 1 stuk
          - Humanitas: LAB (Landelijke Actiegroep Bejaarden) documentatie 1 t.e.m. 14, 20 en 21; kursus 1972 -1973 te Alkmaar en Haarlem; Van Ouderen, met name van ouderen in amsterdam., 1970 - 1973; 496; 1 omslag
        - Stichtingen, B.2.7.4.8
          - Stichting Autohulpdienst voor Bejaarden, 1968 - 1970; 497; 1 omslag
          - Stichting Algemene Nederlandse Telefonische Hulpdienst voor Bejaarden, 1973 - 1978; 498; 1 omslag
        - Actiecomités & Convenanten, B.2.7.4.9
          - Aktie voor Bejaarden Congres in Utrecht, 1964; 499; 1 stuk
      - Commerciële samenwerkingspartners op het gebied van Belangenbehartiging & Dienstverlening, B.2.7.5
        - Partner: A. Brandt, B.2.7.5.1
          - De O.V.D. fiets: De ouden van dagen fiets, 1970; 500; 1 stuk
    - Archieven van instellingen, stichtingen en verenigingen, bedrijven (mede)opgericht door de BvS, B.2.8
      - Notulenschrift afdeling Appelscha, 1912 - 1960; 501; 1 stuk
      - NotulenschriftFederatie Enkhuizen; verslagen ledenverg. Federatie Enkhuizen 1929 - 1930., 1909 - 1930; 502; 1 omslag
      - Notulenschrift Federatie Enkhuizen; jaarverslag 1930/1931; 1936/1937; 1937; 1938/1939., 1931 - 1940; 503; 1 omslag
      - Notulenschrift Federatie Enkhuizen; jaarverslagen 1951/1952; 1952/1953; agenda's vergaderingen., 1941 - 1960; 504; 1 omslag
      - Notulenschrift Federatie Enkhuizen met ingesloten losse stukken., 1963 - 1979; 505; 1 stuk
      - Jaarverslag Federatie Groningen, 1939; 506; 1 stuk
      - Notulenschrift afd. Wilp, 1930, 1951 - 1954; 507; 1 stuk
      - Notulen van de Federatie en bestuursvergaderingen van het gewest Groningen, 1958 - 1968; 508; 1 stuk (notulenboek)
      - Notulenschrift Zuid- en Noordhorn, 1961 - 1977; 509; 1 stuk
      - 1932 - 1947, 510; 1 stuk (notulenboek)
      - Notulenschriften Westerkwartier; losse aantekeningen 12-1916; enveloppe met aantekeningen, 1909 - 1913, 1914 - 1919; 511; 1 omslag
      - Gewest Noord-Holland, notulen bestuursvergadering d.d. 29 nov. 1976 en 23 juni 1977., 1976, 1977; 512; 1 omslag
    - Niet elders plaatsbare stukken, B.2.9
      - Iets uit de geschiedenis van de Bond voor Staatspensionnering door S. Sytema, z.j.; 513; 1 stuk
      - In memoriam de heer R. Sissing uitgesproken door de heer J. Wiarda in januari 1942, 514; 1 stuk
- Algemene Bond voor Bejaarden (ABvB), C
  De Algemene Bond van Ouden van Dagen is enkele maanden na de bevrijding van Nederland (23 juli 1945) in Rotterdam vanuit de arbeidersbeweging ontstaan. Het is niet duidelijk of hierbij sprake was van onvrede met de politiek terughoudende opstelling van de BvS. Niet denkbeeldig is voorts dat het lang niet onberispelijke gedrag van diverse BvS-ers in de oorlog een rol heeft gespeeld in de oprichting van deze organisatie. De stukken geven hieromtrent slechts summiere informatie. In ieder geval vonden de oprichters van de Algemene Bond dat de andere bond te weinig aan de weg timmerde. De nieuwe organisatie groeide aanvankelijk snel en telde in 1949 al 16.000 leden, verdeeld over 75 afdelingen.
  Mededelingen van de Algemene Bond van Ouden van Dagen, juni 1949.
  Veel nadruk werd gelegd op het algemene karakter, los van godsdienst of politieke overtuiging. Niettemin moest men met lede ogen aanzien dat zowel een Rooms-Katholieke (1952) als Protestantse (1960) ouderenorganisatie werd opgericht.
  In 1961 werd de naam gewijzigd in Algemene Bond van Bejaarden (ABvB).
  De ABvB heeft minder lang bestaan dan de BvS en later ANBO. Het is daarom niet verwonderlijk dat het archief van deze vereniging minder nummers telt. Wel valt op dat over het eerste decennium relatief weinig materiaal aanwezig is. We kunnen slechts speculeren over de vraag waaraan we dit moeten toeschrijven. De reeks maandbladen van de ABvB is echter redelijk compleet en geeft een goed overzicht van de onderwerpen waar de bond zich mee bezighield.
  - Stukken van algemene aard, C.1
    - Notulen, C.1.1
      - Notulen, agenda's en bijlagen van het Dagelijks Bestuur, 1960 - 1969; 515-527; 13 omslagen
        - Afdelingsperikelen, bestuurssamenstelling, lidmaatschap, oprichting/opheffing/splitsing, reglementen 1960, 515
        - Aow/pensioen, bestuurssamenstelling, klachten, royement, subsidie-aanvragen, uitkeringen, verhaalsrecht, contributiekaarten, reorganisatie 1961, 516
        - Klachten, uitvoering besluiten, subsidie-aanvragen, reorganisatie, Buma rechten, ledenwerfacties 1962, 517
        - 1963, 518
        - 1964, 519
        - 1965, 520
        - 1966, 521
        - 1967, 522
        - 1968, 523
        - 1969, 524
        - Lijst ingekomen brieven en notulen 22 okt.; lijst ingekomen post en notulen Kl. DB verg. 5 nov.; besluitenlijst Kl. DB verg. 12 nov.; notulen 17 dec; lijst ingekomen stukken voor 22 dec. 1975, 525
        - Bevat de verslagen van verschillende vergaderingen met (lijsten van) ingekomen stukken, agenda en besluitenlijst; overzicht Hoofdbestuurs- en personeelsleden per 1-1-1977. 1976, 526
        - 1977, 527
      - Notulen, agenda's en bijlagen van het Hoofd Bestuur (Algemeen Bestuur), 1950 - 1977; 528-533; 5 omslagen, 1 stuk
        - Agenda's HB vergaderingen 25-5-1950; 6-11-1951; 8-1-1952 1950 - 1952, 528
        - Presentielijst HB vergaderingen 13 oktober 1953 - 4 december 1958 1953 - 1958, 529; 1 stuk
          Schrift, beschadigd, met plakband
        - Verslag bespreking mei 1972 tussen delegatie HB en enkele geroyeerde leden afd. Rotterdam; bloknoot met notulen 6/9 t.e.m. 5/12; verslag november + lijst ingekomen stukken en lijst hoofdbestuursleden; verslag en resumé december. 1972, 1973, 530
        - Lijst ingekomen stukken voor HB verg. januari; notulen oktober; agenda en lijst ingekomen stukken voorvergadering november. 1974, 531
        - Presentielijst HB vergaderingen 3 nov. 1970 t.e.m. 22 dec. 1976; notulen 28 okt.1975; uitnodiging 2 dec. 1975; lijst ingekomen stukken HB verg. 21-01-1976; lijst ingekomen stukken voor en notulen van HB verg. 31-03-1976 1970 - 1976, 532
          Schrift, hard kaft met plakband
        - Notulen 7 sept.; lijst ingekomen stukken oktober; amendementenoverzicht AV november. 1977, 533
      - Notulen Algemene Vergadering, 1947 - 1977; 534-546; 11 omslagen, 2 pakken, 1 stuk
        - Notulen AV 30 juli 1947, 534; 1 stuk
        - Agendastukken en presentielijst. 1951, 535
        - Brief n.a.v. de besluiten op congres over 1951-1952; beschrijvingsbriefvoor de Bondsvergadering van 19 en 20 mei 1954 en referaat Hr. A.R. König; 16 en 17 mei 1956 en referaat Hr. A.R. König en van Hr. L. Steenhuis; 10 en 11 sept. 1957; 21 mei 1959. 1953 - 1959, 536
        - Beschrijvingsbrief d.d. 13 en 14 juli;copy Bondsblad inzake besluiten welke op de alg.verg. werden genomen; ledenlijst/presentielijst; lijst aantal leden per afdeling; Na de Bondsvergadering, overpeinzing van de voorzitter; deelverslag algemene bondsvergadering. 1961, 537
        - Beschrijvingsbrief Bondsvergadering d.d. 9 en 10 juli; conceptagenda 9 en 10 juli; wijziging op het conceptverslag verg. 9 en 10 juli; voorstellen voor reorganisatie; overzicht candidaatstellingen; voorstellen van diverse afdelingen; ledenlijst/presentielijst; verslag jaarvergadering correspondentie over afvaardigingen endaaraan verbonden kosten.. 1963, 538; 1 pak
        - Beschrijvingsbrief d.d. 16 juni en correspondentie; vervolgcongres d.d. 11 november en presentielijsten. 1965, 539; 1 pak
        - Beschrijvingsbrief d.d. 31 okt./ 1 nov. Correspondentie m.b.t. de beschrijvingsbrief en de organisatie; presentielijsten. 1967, 540
        - Beschrijvingsbrief voor de Algemene Bondsvergadering d.d. 3 en 4 oktober 1969; voorstellen voor de vergadering; consumptiebon; verslag 1967-1968; krantenbericht "Ouderen pikken het niet langer"; statuten; presentielijsten; correspondentie m.b.t. organisatie. 1969, 541
        - Beschrijvingsbrief voor de Algemene Bondsvergadering d.d. 1 en 2 oktober 1971 en 2 lege presentielijsten resp. voor afdelings en officiële afgevaardigen; beschrijvingsbrief A.V. 1 december 1972;beschrijvingsbrief AV 5 oktober 1973 + verslag vergadering + staat van ontvangsten en uitgaven en voorstel tot contirbutieverhoging. 1971 - 1973, 542
        - Agenda, jaarverslagen 1973 en voorstellen voor de 20e Algemene Bondsvergadering d.d. 8 november 1974; openingsrede; 1974 mijlpaal in ons werk; rede bij aanvang van de discussie voor contributieverhoging; overzicht ingekomen amendementen; verslag "contributie iets omhoog"; W.F. van Leeuwen in het Hoofdbestuur; aangenomen moties; meer of minder afdelingsnieuws in "Op Weg". 1974, 543
        - Agenda, jaarverslagen 1974 en voorstellen voor de 21e Algemene Bondsvergadering d.d. 7 november; openingsrede; brief verkiezing hoofdbestuurders; korte samenvatting van het vervolg van de Bondsvergadering. 1975, 544
        - Agenda, jaarverslagen 1973 en voorstellen voor de 22e Algemene Bondsvergadering d.d. 12 november; ingekomen amendementen. 1976, 545
        - Agenda, jaarverslagen 1973 en voorstellen voor de 23e Algemene Bondsvergadering d.d. 11 november; openingsrede; wijzigingen van de concept statuten; voorstellen vanuit de rayons; ingekomen amendementen; toegangsbewijs. 1977, 546
      - Comité Bouwfonds "Eigen kantoor"., 1969; 547; 1 omslag
    - Ingekomen stukken en uitgegane stukken, C.1.2
      - Ingekomen brieven en minuten van uitgegane brieven, 1948 - 1977; 548-570; 18 omslagen, 3 pakken, 2 stukken
        - O.a. huurcontract diergaarde Blijdorp 1948, 548
        - Correspondentie van de accountant met de hr. Trouwborst inzake verschil van mening over openbaar maken van gegevens. 1949, 549; 1 stuk
        - Correspondentie van de bondssecretaris 1951, 550
        - Correspondentie en overeenkomst inzake geschil HB met afd. Rotterdam linker- en rechter Maasoever. 1951, 551
        - Correspondentie bondssecretaris met leden. 1957, 552
        - Verzamelmap in- en uitgaande correspondentie met drukkerij H.J.de Rouwe, Rotterdam 1958 - 1968, 553
        - Brief wijziging statuten; correspondentie van drukkerijen. 1961, 554; 1 stuk
        - Correspondentie met afdelingen; verslagen reorganisatiecommissiemededelingenblad, overleg en reacties van HB en drukkerij; correspondentie over het wel of niet plaatsen van ingezonden stukken. 1962, 555
        - Correspondentie inzake functioneren afd. Alkmaar; correspondentie m.b.t. wijziging statuten; correspondentie met afdelingen over subsidie cultureel werk; propagandablad met o.a verslag openbare vergadering 12 sept. 1962. 1963, 556
        - Correspondentie m.b.t. wijziging statuten; correspondentie met verschillende afdelingen; verslag rayonbestuursvergadering Noord-Holland.. 1964, 557
        - Uitnodiging 20-jarig jubileum; corr. met afdelingen; 1965, 558
        - Brievenboek 1965 - 1966; correspondentie met afdelingen; blad "de Remise"van afd. 1B Amsterdam mei 1966. 1965-1966, 559
        - Correspondentie met afdelingen. 1967, 560